最高法院刑事判決　　　　　　一○○年度台上字第二一七九號
上　訴　人　許世榮
上列上訴人因違反毒品危害防制條例案件，不服台灣高等法院台
中分院中華民國一○○年二月二十四日第二審判決（九十九年度
上訴字第二五四一號，起訴案號：台灣台中地方法院檢察署九十
九年度偵字第一六二二○號），提起上訴，本院判決如下：
    主  文
上訴駁回。
    理  由
按刑事訴訟法第三百七十七條規定：上訴於第三審法院，非以判
決違背法令為理由，不得為之。是提起第三審上訴，應以原判決
違背法令為理由，係屬法定要件，如果上訴理由書狀並未依據卷
內訴訟資料，具體指摘原判決不適用何種法則或如何適用不當，
或所指摘原判決違法情事，顯與法律規定得為第三審上訴理由之
違法情形，不相適合時，均應認其上訴為違背法律上之程式，予
以駁回。本件原審經審理結果，認為上訴人許世榮販賣第一級毒
品海洛因及第二級毒品甲基安非他命之犯行罪證明確，因認第一
審論上訴人以販賣第一級毒品，共八罪；又販賣第二級毒品，共
八罪。分別處刑如原判決附表（下稱附表）所示，主刑部分並定
其應執行有期徒刑十七年之判決，為無不合，予以維持，駁回上
訴人在第二審之上訴。已詳敘調查、取捨證據之結果及憑以認定
犯罪事實之心證理由。上訴意旨略以：(一)、上訴人於民國一○○
年二月十日原審審判期日供陳「阿炎」之本名為「何俊錟」，其
人現在法務部矯正署台中看守所之事實，請求調查此項有關上訴
人得否減刑或免刑之重要證據，原審未予置理，顯有調查職責未
盡之違法。(二)、上訴人雖有販賣第一級毒品海洛因及第二級毒品
甲基安非他命之多次犯行，然總金額僅為新台幣三萬五千三百元
，顯屬小額零星買賣，原判決未適用刑法第五十九條減刑規定，
顯違比例及罪刑相當原則云云。惟按：(一)、審判期日應調查之證
據，係指與待證事實有重要關係，在客觀上顯有調查必要性之證
據而言，故其範圍並非漫無限制，必其證據與判斷待證事實之有
無，具有關聯性，得據以推翻原判決所確認之事實，而為不同之
認定，始足當之。又毒品危害防制條例第十七條第一項之減輕或
免除其刑，係以供出毒品來源，因而查獲其他正犯或共犯為要件
。原判決已於理由貳、三之(三)說明：上訴人就本件販毒犯行，於
警詢及偵查中固供稱，其販入該海洛因之來源係綽號「四哥」之
人、販入該第二級毒品甲基安非他命之來源係綽號「阿焰」、「
阿炎」之人；於第一審準備程序時，供稱其毒品上手為「張志賢
」，應予減刑云云，然經警方及檢察官追查結果，並未查獲「張
志賢」或綽號「四哥」、「阿焰」、「阿炎」之人有販賣毒品予
上訴人之事證，有台灣台中地方法院檢察署九十九年八月二十六
日中檢輝宿九九偵一六二二○字第一一七四○二號、同年十月六
日中檢輝宿九九偵一七四六七字第一三二二一九號函及台中市政
府警察局（改制合併前為台中縣警察局）太平分局同年九月二日
中縣太警偵字第○九九○○一五八五三號、同年十月二十二日中
縣太警偵字第○九九○○一八八七二號、一○○年一月二日中市
太警偵字第一○○○○○○七六一號函等資料在卷可稽。雖上訴
人及其辯護人於原審一○○年二月十日最後言詞辯論期日又稱上
訴人於警詢、偵查中所稱「阿錟」之本名係「何俊錟」，人在看
守所羈押中云云，惟除上訴人片面指述外，並無任何具體明確事
證，足以證明上訴人係向「何俊錟」販入毒品，因認本案並無因
上訴人上揭供述，而破獲毒品來源之事證，自不得依毒品危害防
制條例第十七條第一項之規定減輕其刑等旨（見原判決第六至八
頁），經核於法並無不合。另依台灣高等法院在監在押全國紀錄
表所載，雖有「何俊錟，六十二年十二月三十一日出生，身分證
統一編號Ｚ000000000」之人，自九十九年七月十六日起即被羈押
於法務部矯正署台中看守所，但其被訴九十九年度偵字第一六六
九四、二六一八○號違反毒品危害防制條例案件，經檢察官提起
公訴及追加起訴，但依起訴書及追加起訴書所載，「何俊錟」之
人自白販賣毒品之對象並未包括上訴人，原審未再提訊該人為無
益之調查，難認違背調查證據之必要性，即與調查職責未盡之違
法情形並不相當，尚難指為違法。(二)、量刑輕重及是否適用刑法
第五十九條酌減其刑，係屬事實審法院得依職權自由裁量之事項
，況刑法第五十九條之酌量減輕其刑，必於犯罪之情狀確可憫恕
，認予宣告最低法定刑猶嫌過重者，始有其適用。原判決已說明
上訴人所為並無可憫恕之情狀，爰不依刑法第五十九條酌減其刑
之理由，要無違法可言，執此指摘，亦非適法之第三審上訴理由
。經核上訴意旨係持已為原判決指駁之陳詞再事爭辯，及對於事
實審法院取捨證據與自由判斷證據證明力之職權行使，徒以自己
之說詞，任意指摘，難認已符合首揭法定之第三審上訴要件。其
上訴違背法律上之程式，應予駁回。
據上論結，應依刑事訴訟法第三百九十五條前段，判決如主文。
中    華    民    國  一○○  年    四    月  二十九  日
                      最高法院刑事第七庭
                          審判長法官  邵  燕  玲  
                                法官  李  伯  道  
                                法官  孫  增  同  
                                法官  李  嘉  興  
                                法官  黃  正  興  
本件正本證明與原本無異
                                      書  記  官  
中    華    民    國  一○○  年    五    月    四    日
                                                       s